臺灣臺中地方法院刑事裁定　　　　　　　　　　　　　 九十三年度聲判字第四八?
　　聲　請　人
　　即　告訴人　乙○○
　　代　理　人　陳鎮律師
　　被　　　告　甲○○
右聲請人即告訴人因告訴被告偽造文書案件，不服台灣高等法院台中分院檢察署檢察
長駁回再議之處分（九十三年度上聲議字第八０七號），聲請交付審判，本院裁定如
左：
    主  文
聲請駁回。
    理  由
一、聲請交付審判意旨如附件刑事聲請交付審判狀所載。
二、按告訴人不服上級法院檢察署檢察長或檢察總長認再議為無理由而駁回之處分者
    ，得於接受處分書後十日內委任律師提出理由狀，向該管第一審法院聲請交付審
    判；法院認交付審判之聲請不合法或無理由者，應駁回之；刑事訴訟法第二百五
    十八條之一第一項、第二百五十八條之三第二項前段，分別定有明文。
三、本件聲請人即告訴人乙○○以被告甲○○係台中縣沙鹿鎮童綜合教學醫院骨科主
    治醫師，為從事醫療業務之人，告訴人乙○○為貨櫃拖車司機，於民國八十六年
    四月十日凌晨二時三十分許，駕駛貨櫃拖車沿台中縣梧棲鎮○○路○段行駛，欲
    右轉駛入台中港內時，因視線不佳而失控翻車，致告訴人受有左足部拇指壓碎及
    頭部等外傷，經於同日凌晨四時四十分許送至童綜合教學醫院，由被告負責診療
    ，後告訴人以被告診療之際疏於注意，逕行截肢手術，對被告提出業務重傷害告
    訴，被告竟於該案件偵審中提出偽造之「左足掌斷裂」之彩色照片，致法院陷於
    錯誤，而為被告無罪之判決，認被告涉犯有偽造文書罪嫌，向台灣台中地方法院
    檢察署檢察官提出告訴，經該署檢察官於九十三年四月一日，以被告犯罪嫌疑不
    足為不起訴處分（九十三年度偵續字第一五九號），聲請人不服，聲請再議復經
    台灣高等法院台中分院檢察署檢察長於九十三年六月十七日，以再議無理由駁回
    再議（九十三年度上聲議字第八０七號）。聲請人雖以附件聲請交付審判聲請狀
    所載理由聲請交付審判，惟查童綜合教學醫院對於急診病患有時會以立可拍相機
    拍攝，以利警察調查等情，業據證人即童綜合教學醫院秘書處專員蔡正熙、放射
    師游俊傑、王純瓊於偵查中證述綦詳，而被告甲○○於前述業務重傷害案件提出
    之彩色照片四張，係急診室外科主治醫師傅連鳳當時在急診室見告訴人傷勢無法
    接肢，血管有破，為存檔避免日後發生爭執，指示急診室人員所拍，復經證人傅
    連鳳於被告前述業務重傷害案件本院審理時證述無訛（被告前述業務重傷害案件
    ，業經本院八十七年度易字第四九八四號判決無罪，並經台灣高等法院台中分院
    八十九年度上易字第一四二三號判決上訴駁回確定）。又被告前述業務重傷害案
    件於本院審理時，二次將告訴人所提Ｘ光片、被告提出之彩色照片四張、正常足
    部所攝Ｘ光片及童綜合教學醫院函附之病歷、Ｘ光片等相關案卷送行政院衛生署
    醫事審議委員會鑑定結果，亦認「依據彩色照片四幀及Ｘ光片二張進行比對，兩
    者受傷之情況皆為自足踝以下嚴重的開放性骨折及移位，屬神經血管均受波及的
    第三型開放產骨折」、「依據照片四紙、告訴人所提Ｘ光片及童綜合醫院函附Ｘ
    光片進行比對之結果，認為均屬嚴重的足部外傷，與臨床情況相符。照片所示之
    開放性傷口從足趾基部到足踝軟組織暴露且變形，而Ｘ光片亦均同樣顯示足趾骨
    幹骨折，蹠骨部脫臼骨折及變形，故無不符或假造之嫌」。證人即中國醫藥大學
    附設醫院骨科醫生林茂仁於被告前述業務重傷害案件台灣高等法院台中分院審理
    時另證稱依告訴人受傷之Ｘ光片研判，告訴人係足掌部之骨頭碎裂的很嚴重，肌
    肉組織與皮膚應該受到很大之傷害，踝關節情形還好，上部及周圍之皮膚、肌肉
    應該也有相當程度之傷害等語，足徵被告於其前述業務重傷害案件中提出之彩色
    照片四張並非偽造。至肉眼觀察彩色照片所呈現之足掌碎裂情形與Ｘ光片顯示足
    掌部位外形完整並無碎裂不同，乃因Ｘ光片之判讀需透過專業醫師之醫療知識，
    一般人無從僅憑肉眼判斷Ｘ光片顯示傷者之狀況所致，尚不能據此作為不利被告
    之認定，此外另無其他證據足證被告有何告訴人所指偽造文書犯行，台灣台中地
    方法院檢察署檢察官認被告偽造文書罪嫌不足予以不起訴處分，及台灣高等法院
    台中分院檢察署檢察長認原檢察官不起訴處分，於法並無不合，駁回告訴人再議
    之聲請，處分書既已詳列說明不起訴處分及駁回再議聲請之理由，所列理由復無
    任何違背經驗法則、論理法則或其他證據法則情事。告訴人仍執前詞，指摘被告
    於其前述業務重傷害案件提出之彩色照片與Ｘ光片顯示告訴人實際受傷情形不符
    ，聲請交付審判，為無理由，應予駁回。
四、依刑事訴訟法第二百五十八條之三第二項前段，裁定如主文。
中      華      民      國      九十三      年      八    月    十七    日
                              臺灣臺中地方法院刑事第八庭
                                審判長法  官  朱  光  國
                                      法  官  洪  俊  誠
          法  官  鍾  堯  航
右正本證明與原本無異。
本件不得抗告。
                                      書記官
中      華      民      國      九十三      年      八    月    十七    日
